臺灣高等法院刑事判決　　　　　　　　 94年度上易字第331號
上　訴　人　臺灣臺北地方法院檢察署檢察官
被　　　告　甲○○
選任辯護人　林志豪律師
　　　　　　傅祖聲律師
　　　　　　趙儷玲律師
上列上訴人因被告背信案件，不服臺灣臺北地方法院93年度易字
第11 99號，中華民國94年1月13日第一審判決（起訴案號：臺灣
臺北地方法院檢察署93年度偵字第10087號），提起上訴，本院
判決如下：
    主  文
上訴駁回。
    理  由
一、公訴意旨略以：甲○○於民國（下同）87年間，擔任大華證
    券股份有限公司（下稱大華證券公司）總經理，大華證券公
    司於85年10月間辦理華碩電子股份有限公司（下稱華碩公司
    ）現金增資公開申購承銷案，其中之中籤如起訴書附件所示
    32份人頭戶申購中籤之問題股票（按每一中籤戶抽中85年度
    現金增資1000股、86年度增資配股得1500股、87年度盈餘配
    股得3750股，各合計6250股，全部計20萬股，時值新台幣48
    00萬元），係由大華證券公司服務代理部暫予保管，存放於
    金庫列入管制，若要領取須提出中籤領取通知單、印章、身
    分證正本及影本、委託他人辦理者之他人
    書正本，由大華證券公司人員依內部規定逐層核章後始可發
    放，而前揭之問題中籤股票，由於無法提出中籤者之
    正本等證明文件不得發放。詎甲○○竟與大華證券公司承銷
    股票之常客周志信（業經臺灣高等法院以91年度上更(一)字第
    872號判處有期徒刑六月確定）及某不詳年籍女子共同基於
    意圖為第三人不法利益之犯意聯絡，唆使原任職該公司擔任
    股務科助理業務員之經辦乙○○（業經臺灣臺北地方法院以
    88年度訴字第1106號判決有期徒刑十月，緩刑二年確定，並
    經大華證券公司予以開除），為取走前揭股票，先由時任總
    經理未具發放前揭股票權限之甲○○，將有權決定是否發放
    之股務代理部經理程水和及股務代理部副理王穎駿叫至辦公
    室，指明由於此批華碩公司股票問題很大，請程水和及王穎
    駿配合發放，而為違背其任務之行為，足以生損害於大華證
    券公司及華碩公司，惟程水和、王穎駿實際並未遵從，且將
    甲○○此舉報告大華證券公司董事長張清德及副總經理蔡招
    榮，張、蔡二人則指示程水和及王穎駿不得依甲○○之意發
    放該批股票。嗣於87年8月31下午1時許，某不詳年籍女子持
    虛構「梁淑英Ｚ000000000、住嘉義市○○○路10號」、「吳
    媄如Ｚ000000000、住嘉義市精忠1村324號」、「許淙渠Ｚ000
    000000、住苗栗縣造橋鄉大西村5號」之偽造中籤股票領取
    單（已蓋有偽造代領人印文），佯為有權具領股票之人至大
    華證券公司領取前揭股票時，乙○○依據與甲○○之合意，
    不依大華證券公司規定，指示不知情之工讀生馬君廷進入大
    華證券公司金庫領取前揭華碩公司問題股票，因馬君廷回報
    不知該華碩公司股票置放何處，乙○○遂於同日下午2時許
    ，撥打周志信當時所使用之「0000000」電話、及「0000000
    00」號行動電話，向周志信告以不知股票放置地點一情，周
    志信瞭解後，於同日下午2時20分許，回電乙○○告知股票
    放置地點在金庫上方，乙○○得知股票放置地點後，於同日
    3時許，再囑工讀生馬君廷至金庫取出該32份以牛皮紙袋密
    封其上標示有「不得發放」字樣之華碩公司股票，馬君廷不
    知大華證券公司規定：非出納科人員不得領取股票，誤以為
    只要是正職人員即可領取，遂不疑有他而將前揭股票交乙○
    ○，乙○○取得後，違背其不得發放股票之任務，將起訴書
    附件所示之32份股票交付該不詳姓名成年女子帶走，足以生
    損害於如起訴書附件所示之真正中籤人本人、大華證券公司
    對於股票發放管理之正確性以及華碩公司。嗣因乙○○將股
    票領取單交由大華證券公司出納課業務員林鈺玲歸檔，林鈺
    玲發現該股票領取單僅蓋經辦「乙○○」圓戳章，並未依大
    華證券公司之規定層級核章，查覺有異，遂質問經辦乙○○
    ，由乙○○告知林鈺玲：此係總經理甲○○所交代者一情後
    ，呈報單位主管出納科長李秀琴，經李秀琴層報上級，由大
    華證券公司即時掛失該批股票，並由蔡招榮向台北市政府警
    察局刑事警察大隊報案而查獲上情，因認被告甲○○與被告
    周志信、乙○○及不詳年籍女子等人之間，共犯刑法第342
    條第1項之背信罪嫌等語。
二、按犯罪事實應依證據認定之，無證據不得推定其犯罪事實；
    又不能證明被告犯罪者，應諭知無罪之判決，刑事訴訟法第
    154條、第301條第1項分別定有明文。復按認定被告有罪之
    事實，應憑證據，如未能發現相當之證據，或證據不足以證
    明，自不能以推測或擬制之方法，以為裁判之基礎；且認定
    事實所憑之證據，其為訴訟上之證明，須達於通常一般人均
    不致有懷疑，而得確信其為事實之程度者，始得據為有罪之
    認定，倘其證明尚未達到此一程度而有合理之懷疑存在時，
    尚難為有罪之認定基礎；另苟積極證據不足以為不利於被告
    事實之認定，即應為有利於被告之認定，更不必有何有利之
    證據（30年上字第816號、40年臺上字第86號、76年臺上字
    第4986號判例參照）。且證人之證言固非不得做為認定被告
    犯罪事實之證據，惟須此項證言無瑕疵可指，且與事實相符
    者，始足當之，苟證人之證言有瑕疵時，即不得做為不利被
    告認定之唯一依據。為貫徹無罪推定原則，檢察官對於被告
    之犯罪事實，應負實質舉證責任。刑事訴訟法修正後第161
　  條（下稱本法第161條）第1項規定「檢察官就被告犯罪事實
    ，應負舉證責任，並指出證明之方法」，明訂檢察官舉證責
    任之內涵，除應盡「提出證據」之形式舉證責任（參照本法
    修正前增訂第163條之立法理由謂「如認檢察官有舉證責任
    ，但其舉證，仍以使法院得有合理的可疑之程度為已足，如
    檢察官提出之證據，已足使法院得有合理的可疑，其形式的
    舉證責任已盡」）外，尚應「指出其證明之方法」，用以說
    服法院，使法官「確信」被告犯罪構成事實之存在。此「指
    出其證明之方法」，應包括指出調查之途徑，與待證事實之
    關聯及證據之證明力等事項。同條第2、3、4項，乃新增法
    院對起訴之審查機制及裁定駁回起訴之效力，以有效督促檢
    察官善盡實質舉證責任，藉免濫行起訴。刑事訴訟法修正後
    第163條釐訂法院與檢察官調查證據責任之分際，一方面揭
    櫫當事人調查證據主導權之大原則，並充分保障當事人於調
    查證據時，訊問證人、鑑定人或被告之權利（同條第1項）
    ；另一方面例外規定法院得及應依職權調查證據之補充性，
    必待當事人舉證不足時，法院始自動依職權介入調查，以發
    見真實（同條第2項）；再增訂法院依職權調查證據前，應
    踐行令當事人陳述意見之程序（同條第3項），以貫徹尊重
    當事人查證之主導意見，確保法院補充介入之超然、中立。
三、公訴意旨認被告涉有右揭犯行，係以證人程水和、王穎駿、
    林鈺玲、馬君廷、李秀琴、周志信、乙○○、林翁全之證述
    、華碩公司普通股承銷股票領取單、通聯紀錄及臺灣臺北地
    方法院檢察署87年度偵字第24343號卷宗、臺灣台北地方法
    院88年度訴字第1106號卷宗、臺灣高等法院91年度上更(一)字
    第872號卷宗、89年度上訴字第428號卷宗等為論據。
四、訊據被告甲○○否認右揭犯行，辯稱略以：「87年8月12日
    左右舊識林翁全至大華證券辦公室拜訪，詢問中簽股票發放
    之事，但並未告知是華碩中簽股票，因此屬執行面不了解作
    業細節，乃電請程水和到辦公室向林翁全說明，程水和與林
    翁全即相約第二天見面，彼二人第二天洽談內容為何根本不
    清楚，事後林翁全電話告知程水和經理認為不合發放規定因
    此無法辦理，即答覆林翁全既然如此就沒辦法，之後即未再
    過問此事，一直到事情爆發時才知道股票被盜領。事實上根
    本不認識乙○○及周志信，如何與彼等有背信犯意聯絡，且
    並未掌管股票發放業務，亦不知中簽股票保管位置，自無從
    透過周志信告知乙○○，證人程水和、王穎駿雖證稱是其指
    示配合發放中簽股票，然訟爭股票遭盜領應負責之人應為管
    理股票之程水和、王穎駿，彼二人既有犯罪嫌疑，則證詞應
    無可採信」等語。
五、經查，本件並無證據足資證明被告犯行，理由分述如下：
(一)、本件起訴書附表所示訟爭華碩股票，係大華證券公司股務科
    經辦乙○○於87年8月31日下午，未依公司規定違背任務將
    訟爭華碩股票發放予不詳姓名成年女子等情，業經乙○○陳
    明，然乙○○於警訊、偵查、審理均稱：「87年8月31日上
    午，上司程水和經理叫我進入辦公室內，當時副理王穎駿亦
    在場，彼二人交代說今天有人來提領華碩32份股票就給他領
    ，不必經過出納，如果有問題就與盤商周志信聯絡，於是違
    背職務發放股票予該女子，雖然華碩股票是問題股票，但因
    為是上司程水和、王穎駿交代，只好照辦，後來在董事長辦
    公室程水和、王穎駿均否認此事，即被開除，雖然知道總經
    理甲○○，但甲○○並未指示發放華碩股票」等語（偵字第
    24343號卷第3至6頁、第102頁、原審訴字第1106號卷第48頁
    、第64頁）。而周志信亦稱：「並不認識甲○○，如何與甲
    ○○有犯意聯絡」等語（臺灣高等法院89上訴字第428號卷
　　第85頁、91年度上更(一)字第45頁），於原審亦證稱：「從頭
  　到尾都不認識甲○○，只有在報紙上看過，根本未曾與甲○
    ○討論過華碩股票之事」等語（第1199號原審卷第174至182
    頁），均未指稱被告涉有本件背信犯行，且卷內資料並無任
    何被告與乙○○、周志信之通聯或任何聯絡證據，則乙○○
    、周志信對被告有利證詞，尚非不可取，是起訴書所認「被
    告與周志信及某不詳年籍女子共同基於意圖為第三人不法利
    益犯意聯絡唆使乙○○」等，與證據並不相符。
(二)、大華證券股務代理部曾於87年8月5日簽呈請示對於中簽未領
    股票應是否應加強管理審核，並建議有疑義應會同稽核部或
    企劃部法務人員一併審核通過始得放行，該簽呈經大華證券
    董事長批示「可」、「本案各項方案均提本人決定」等情，
    有大華證券股務代理部87年8月5日簽呈一紙附卷可參，足見
    訟爭華碩股票業經簽呈須特別加強管理，且該股票須由經理
    層級審核等情，亦經證人即大華證券出納科職員林鈺玲、科
    長李秀琴證述屬實（偵字第24343號卷第94頁背面、原審88
    年度訴字第1106號卷第97頁背面），衡情乙○○應知悉此情
    ，縱乙○○稱受主管指示才發放華碩股票，惟乙○○之經理
    層級以上主管並非僅被告甲○○一人，實難憑此而認乙○○
    係受被告指使。
(三)、證人李秀琴證稱：「董事長叫王穎駿好好保管華碩股票，王
    穎駿又指示我另外放置」等語（原審88年度訴字第1106號卷
    第47頁背面），證人王穎駿亦證稱：「華碩股票原來放在金
    庫隱密的位置，只有我與李秀琴知道，被告是總經理，不會
    進出金庫」等語（第1199號原審卷第152至153、155頁），
    而證人程水和則證稱：「華碩股票放在何處，只有出納、稽
    核人員知道，總經理不知道」等語（第1199號原審卷第155
    頁），足見訟爭華碩股票因特別保管而放置於隱密處所，被
    告對於存放地點並不知悉。惟87年8月31日13時許，年籍不
    詳之成年女子持偽造之中簽股票領取單至大華證券向乙○○
    領取股票時，乙○○即違背職務指示不知情之工讀生馬君廷
    至金庫取出華碩股票，然當時因股票放置於隱密處所，馬君
    廷找不到股票，直到同日14時20分許乙○○再指示馬君廷至
    金庫某處，即順利取得華碩股票等情，業經證人馬君廷及乙
    ○○陳明，而14時20分許，訟爭華碩股票已從隱密處所移置
    到原來放置華碩股票之位置等情，亦據證人王穎駿證稱：「
    股票本來放在隱密的地方，87年8月31日13時30分許，陳鑑
    一在程水和辦公室吵，說安排的人找不到華碩股票，程水和
    要其過去處理，我請示過程水和後，就拿出其中一份股票給
    陳鑑一看表示股票還在，陳鑑一又要求將股票放回原來的地
    方（股票原本係照戶號順序排列），就將32份股票放回原位
    ，並告訴陳鑑一安排的人看過後，就要再將之放回隱密處所
    ，當時李秀琴亦在場，還叮嚀李秀琴金庫門要關好」等語（
    第1199號原審卷第152頁），證人李秀琴證稱：「後來王穎
    駿將華碩股票塞在原來的老位置」等語（原審第1106號卷第
    99 頁），是以乙○○第一次於13時許無法找到股票，13時
    30分許王穎駿將股票放回原來位置後，乙○○即於14時20分
    許，指示馬君廷至金庫取出股票，顯見乙○○係受知情之人
    告知股票已放回原位，始能於第二次順利取得股票，然依證
    人王穎駿所述，將華碩股票由隱密位置移至到原來位置一事
    ，應只有在場之王穎駿、李秀琴、陳鑑一三人知情，被告既
    不在現場而不知此事，亦無證據證明前開知情者曾告知或輾
    轉透過第三人告知被告此事，衡情被告無從進一步指示乙○
    ○或透過周志信告知乙○○股票已放回原來位置。
(四)、至於證人李秀琴、林鈺玲雖證稱：「乙○○後來有說是總經
    理交代發放華碩股票」等語（第1199號原審卷第189頁、第
    1106號原審卷第98頁反面），然上開證人之證述，對於「被
    告是否有指示乙○○發放華碩股票」之待證事實，並未親眼
    見聞而屬傳聞證據，且對於「乙○○曾說是經由被告指示始
    發放股票」一事雖非傳聞證據，惟乙○○稱：「（為何向李
    秀琴說是總經理交代？）程經理叫我這樣說的」、「經理說
    是總經理交代的，他們有何派系我不清楚」（第1106號原審
    卷第48頁、第63頁反面），是乙○○既然係受他人指示始對
    第三人告知「是總經理（即被告）交代」，而對於被告是否
    指示其發放股票之待證事實業經乙○○否認，自難僅以證人
    李秀琴、林鈺玲上開證詞作為對被告不利之認定。
(五)、至證人程水和、王穎駿雖證稱：「被告曾表示公司僅代為保
    管股票，毋庸冒險，要求彼等配合林翁全發放華碩股票」等
    語（偵字第24343號卷第11頁、第14頁背面），被告則辯稱
    ：「僅介紹林翁全與程水和、王穎駿認識，從未要求程水和
    、王穎駿配合發放股票」等語，而與前開證人所述不同，然
    查，證人即大華證券公司總稽核周恆禧證稱：「本件稽核過
    程主要是在查股務代理部程水和部門的事，查出來他們並未
    依照內部的作業程序來作」等語（第1199號原審卷第184頁
    ），證人程水和亦證稱：「本件因為行政疏忽而被公司記過
    」等語（第1199號原審卷第149頁），證人王穎駿亦證稱：
    「本案發生後遭公司記一個行政處分」等語（第1199號原審
    卷第153頁），足見本件華碩股票遭盜領一事，大華證券公
    司調查結果，認直接保管股票之股務代理部經理程水和、副
    理王穎駿均應負行政責任。況華碩股票業經大華證券公司董
    事長指示應保管於隱密處所，何以程水和、王穎駿未經董事
    長同意，僅因客戶陳鑑一之反映，即任意將如此重要股票取
    出供陳鑑一觀看，並依陳鑑一要求放回原來位置，進而導致
    股票遭他人盜領，凡此均足認股票遭他人盜領，彼二人是否
    涉嫌亦有疑問，則證人程水和、王穎駿在本案既重大利害關
    係，其證詞是否無偏頗，實非無疑。
(六)、而乙○○於警訊、偵查及原審另案均稱：「係程水和與王穎
    駿指示我發放華碩股票」、「第一次找不到股票後，是程經
    理告訴我股票放在哪裡，才指示馬君廷去拿」等語（第2434
    3號偵卷第4至4頁反面、第87頁、第1106號原審卷第62頁）
    ，周志信更證稱：「與程水和認識十幾年，訟爭華碩股票係
    由我與陳鑑一等人一起購得，為領取華碩股票，找過程水和
    兩三次談領取華碩股票之事，第一次程水和說總經理不同意
    ，第二次則透過底下職員要求將繳款書拿去退款，但因其他
    買的人不同意，所以又繼續等，等了半年多，有一天陳鑑一
    說要自己去找程水和談，後來陳鑑一打電話來，說程水和答
    應領取華碩股票，但需要一個櫃檯小姐配合，其就介紹乙○
    ○給陳鑑一認識，並答應事成後要給乙○○100萬元，87年8
    月31日中午其與程水和見面吃飯，並帶約定的200萬元打算
    交給程水和，但程水和不收，就告知程水和要將價錢提高到
    500萬元，不過還需要得到其他買華碩股票的人的同意，程
    水和說反正已經答應陳鑑一領取股票、其他等甲○○出國再
    說，但當天下午乙○○打電話告知領不到股票，其就打電話
    給陳鑑一，說股票被藏起來要陳鑑一自己想辦法，後來陳鑑
    一就領到股票」等語（第1199號原審卷第172至182頁），而
    證人程水和、王穎駿與共犯乙○○、周志信毫無怨隙，共犯
    乙○○、周志信豈有無端誣陷程水和、王穎駿而偏袒被告之
    理，此益證證人程水和、王穎駿之前開對被告不利之證詞，
    並非毫無瑕疵可指，實難遽信。
(七)、況證人林翁全證稱：「因為朋友傅秋香說友人陳鑑一有股票
    保管的問題，問有無認識大華證券的朋友，就至大華證券找
    甲○○請教股票發放之事，但並未講明是華碩股票，甲○○
    說不過問股票發放業務，當場請該公司股務代理部負責人程
    水和上來介紹認識，就與程水和約隔天討論此事，並在隔天
    帶陳鑑一去找程水和，後來程水和說這股票依規定不能領，
    其也有打電話告知甲○○此事，此後即未再講到這件事，也
    未曾再與程水和或陳鑑一聯絡」等語（偵字第24343號卷第2
    5至27頁、第1199號原審卷第156至159頁），證人程水和亦
    證稱：「隔天林翁全有帶陳鑑一到公司說要領取股票，但因
    為沒有
    第24343號卷第122頁），證人林翁全在介紹陳鑑一領取股票
    遭拒後既未再過問此事，則事後陳鑑一或其他買受華碩股票
    之人循其他管道由乙○○處領得股票，亦不無可能，本件既
    無證據可證被告與乙○○或周志信有何犯意聯絡，即難僅以
    被告曾介紹林翁全與程水和、王穎駿認識，遽而推論事後股
    票遭盜領與被告有關。
(八)、綜上，本案乙○○、周志信自始至終均未稱被告涉有本件犯
    行，而證人程水和、王穎駿在本案顯有利害關係，是以彼等
    對被告不利之證詞實難遽信，而證人李秀琴、林鈺玲對乙○
    ○案發後所為陳述，及被告曾介紹林翁全與程水和、王穎駿
    認識之事實，均僅為間接證據，尚無法證明被告參與本件犯
    行之結論。本件既無任何證據證明被告與乙○○、周志信有
    背信犯意聯絡，相關間接證據亦無法證明訟爭股票遭盜領與
    被告有關，則本件關於被告是否犯罪之證明未達確信程度，
    而有合理性懷疑存在，此外，復查無其他積極事證足認被告
　　有何公訴人所指之犯行，揆諸前揭說明，本件不能證明被告
　  犯罪，即應為無罪之諭知。
(九)、檢察官上訴意旨雖略以：「大華證券公司股務代理部門發放
    股票之通常程序係由領取人出示中籤領取單、印章予櫃臺第
    一關審核人員審核無誤後，由第二關人員查詢電腦資料相符
    後，交第三關人員進入金庫取出股票，將股票交與領取人並
    取回收據，此領取程序為因應爭議性高價值甚鉅之華碩股票
    領取，由股務代理部經理程水和、副理王穎駿於87年8月5日
    簽請董事長准予加強審核會同稽核部、法務人員並提升審核
    層級至經理，經董事長核可並異地加強保管，顯見經理程水
    和、副理王穎駿二人為免該批華碩股票發生爭議，保護公司
    信譽而積極任事，且周志信亦證稱，原欲以新台幣二百萬元
    買通經理程水和，雖經提高至五百萬元但仍遭程水和嚴拒，
    益證程水和堅守公司利益立場未曾動搖，原審判決僅以該批
    華碩股票仍遭他人盜領，遽認證人程水和、王穎駿亦不無涉
    有重嫌，在本案中有重大利害關係，認其證詞有所偏頗，顯
    然以結果論斷，無視證人於事發前種種防弊措施之努力。如
    陳鑑一所代表之領取人確實有領取權限，逕為領取即可，何
    須經由有力人士介紹，輾轉認識被告甲○○，而被告身為總
    經理，當知領取股票之程序與合法性要求，反要求領取該批
    華碩股票之關鍵人物即經理程水和、王穎駿配合便宜發放，
    則其意圖昭然若揭。盜領事發，共犯乙○○於答覆李秀琴、
    林鈺玲詢問時，明確表明係遭總經理指示所為，雖乙○○嗣
　　後於審理改稱遭經理指示等有出入，但以乙○○僅為股務代
  　理部門之櫃臺人員，在公司已知該批華碩股票加強審核層級
    至經理，不僅不陳報經理審核違反一般通常領取程序，可見
    乙○○確受上級強有力指示，乙○○於審理時稱遭經理指示
    一詞，顯非事實而為掩護他人犯行甚明，足認乙○○於審理
    所言不實，認於盜領事發答覆同事問話較為可採，原審判決
    對此論理欠詳未能綜合研判，實屬率斷」等語。
(十)、然查，本件檢察官並未舉證證明被告認識乙○○及周志信，
    且與其等聯絡溝通或共謀合意，至於被告雖將林翁全介紹給
    程水和認識，然並未過問此事，而由林翁全自行與程水和接
    洽，亦無證據證明被告要求程水和及王穎駿配合發放中籤之
    華碩股票，又被告並未掌管股票發放業務，亦無證據證明被
    告知悉中籤華碩股票保管位置，即無可能透過周志信告知乙
    ○○中籤華碩股票之保管位置，而本件直接主管事務之程水
    和、王穎駿因有疏失被處分，且依乙○○及周志信所陳，程
    水和、王穎駿或涉有嫌疑，是其二人對被告不利之陳述部分
    ，是否可信並非無疑。且按「證據之證明力如何，事實審法
    院依自由心證之原則，本得依確信而有斟酌取捨之職權，苟
　　其取捨及證明力之判斷，不違背經驗法則或論理法則，即不
  　得任意指為違法，而據為適法之第三審上訴理由（92年度台
    上字第3405號）」，又「按認事採證係屬事實審法院之職權
    ，苟無違證據法則，自不能任意指為違法。因此，事實審法
    院在不違背證據法則之前提下，自得本於職權斟酌一切情形
    ，而為證據之取捨及證據證明力之判斷，不能因被告或證人
    先後所供不同，或相互間供述有所歧異，而任意指摘事實審
    法院對證據之取捨及對證據證明力之判斷為違法（84年度台
    非字第83號）」。原審判決認為被告並無起書所認本件犯罪
    嫌疑，已於判決說明依憑證據及理由，對於上訴意旨所稱乙
    ○○前後陳述何者可採與證人程水和、王穎駿、周志信等所
    陳不利之詞不足採，亦於判決內詳述理由，並無上訴意旨所
    指論理欠詳情形，上訴意旨所指各節或於原判決之主旨不生
    影響之事項任意指摘，或原審已加審酌已於判決內詳述其認
    事採證，且證據取捨及證據證明力判斷之理由，為事實審法
    院職權之適法行使，並無上訴意旨所指違背法令或經驗論理
    法則之情形，上訴意旨徒憑己意，任意指摘原判決違背法令
    並無依據，且誤認事實審法院取捨證據之職權，其上訴顯為
    無理由。
(十一)、綜上，原審以不能證明被告犯罪，而為其無罪之諭知，經核
    原判決並無違誤，檢察官以前詞，提起上訴，以推測之詞，
    指摘原判決不當，請求撤銷改判，為無理由，應予駁回。
據上論斷，應依刑事訴訟法第368條，判決如主文。
本案經檢察官朱家崎到庭執行職務。
中　　華　　民　　國　　94　　年　　4　　月　　13   　日
　　　　　　　　　刑事第十七庭審判長法　官  吳啟民
　　　　　　　　　　　　　　　　　  法　官  林瑞斌
　　　　　　　 　 　　　　　　　　　法　官  施俊堯
以上正本證明與原本無異。
不得上訴。
                                    書記官  陳彥蕖
中　　華　　民　　國　　94　　年　　4 　　月　　13　　日
